臺灣臺北地方法院刑事判決
110年度審訴字第984號
公  訴  人  臺灣臺北地方檢察署檢察官
被      告  張○蓮


選任辯護人  姚本仁律師
            何思瑩律師
被      告  張○吉



輔  佐  人
即被告之子  張○龍


上列被告因家庭暴力罪之傷害等案件，經檢察官提起公訴（110
年度偵字第16021號），本院判決如下：
    主  文
公訴不受理。
    理  由
一、公訴意旨如附件起訴書所載（同案被告歐鴻文被訴公然侮辱
    部分，經本院另以簡易判決處刑，附予敘明）。
二、按告訴乃論之罪，告訴人於第一審辯論終結前，得撤回其告
    訴；告訴經撤回者，法院應諭知不受理之判決；不受理之判
    決，得不經言詞辯論為之，刑事訴訟法第238條第1項、第30
    3條第3款及第307條分有明文。
三、經查，公訴人認被告張○蓮、張○吉二人涉犯家庭暴力之傷害
    罪，依刑法第287條前段之規定，為告訴乃論之罪，茲因告
    訴人張○吉、張○蓮於本院辯論終結前之民國111年2月23日具
    狀撤回告訴，有刑事聲請撤回告訴狀在卷可稽（見審訴字卷
    第189、191頁），依前揭規定，爰不經言詞辯論，逕為諭知
    不受理之判決。
據上論斷，應依刑事訴訟法第303條第3款、第307條判決如主文
中　　華　　民　　國　　111 　年　　3 　　月　　23　　日
  　　　　  刑事第二十庭  審判長法  官  洪英花
　　　　　　　　　              法  官  謝欣宓
　　　　　　　　　              法  官  賴鵬年
以上正本證明與原本無異。 
如不服本判決應於收受送達後20日內向本院提出上訴書狀，並應
敘述具體理由；其未敘述上訴理由者，應於上訴期間屆滿後20日
內向本院補提理由書（均須按他造當事人之人數附繕本）「切勿
逕送上級法院」。告訴人或被害人如對於本判決不服者，應具備
理由請求檢察官上訴，其上訴期間之計算係以檢察官收受判決正
本之日期為準。 因疫情而遲誤不變期間，得向法院聲請回復原
狀。
                                書記官　萬可欣
中　　華　　民　　國　　111 　年　　3 　　月　　23　　日
附件：
臺灣臺北地方檢察署檢察官起訴書
                                    110年度偵字第16021號
　　被　　　告　張○蓮　女　00歲（民國00年0月00日生）
　　　　　　　　　　　　住○○市○○區○○路0段00巷00號
　　　　　　　　　　　　國民身分證統一編號：Z000000000號
    選任辯護人　姚本仁律師
                何思瑩律師
　　被      告  張○吉　男　00歲（民國00年0月00日生）
　　　　　　　　　　　　住○○市○○區○○路0段00巷0號
　　　　　　　　　　　　居○○市○○區○○路000巷00弄0號
　　　　　　　　　　　　　0樓
　　　　　　　　　　　　國民身分證統一編號：Z000000000號
　　　　　　　　歐鴻文　男　00歲（民國00年0月00日生）
　　　　　　　　　　　　住○○市○○區○○路000巷00號0樓
　　　　　　　　　　　　國民身分證統一編號：Z000000000號
上列被告等因家庭暴力罪之傷害等案件，業經偵查終結，認應提
起公訴，茲將犯罪事實及證據並所犯法條分敘如下：
　　　　　　犯罪事實
一、張○吉與張○蓮係叔姪關係，為家庭暴力防治法第3條第4款規
    定之家庭成員，歐鴻文為張○吉僱請一同工作之員工，三人
    於民國110年4月2日下午2時15分許，在○○市○○區○○路0段00
    巷00號之2對面之不特定人得以共聞共見之梯田裡，因施工
    事宜而發生爭執，張○吉與張○蓮一言不合，均基於傷害之犯
    意，徒手相互推擠、拉扯，張○吉因而受有左側上背部及腰
    部挫傷併擦傷之傷害，張○蓮亦受有雙側肩胛骨挫傷、左大
    腿及腳踝瘀青和左手肘擦傷等傷害，歐鴻文另基於公然侮辱
    之犯意，在前開公開場所，接續以「垃圾查某、番仔、番仔
    婆」等語辱罵張○蓮，貶損張○蓮之社會評價，嗣警員獲報而
    循線查獲上情。
二、案經張○吉、張○蓮訴由臺北市政府警察局文山第一分局報告
    偵辦。
　　　　　　證據並所犯法條
一、證據清單：
編號      證據方法      待證事項  一 1.被告張○吉之供述 2.告訴人張○蓮之指訴 3.告訴人張○蓮之臺北市立萬芳醫院受理家庭暴力事件驗傷診斷書 證明被告張○吉傷害告訴人張○蓮之犯罪事實  二 1.被告張○蓮之供稱 2.告訴人張○吉之指陳 3.告訴人張○吉之欣民診所診斷證明書 證明被告張○蓮傷害告訴人張○吉之犯罪事實  三 1.被告歐鴻文之供述 2.告訴人張○蓮之指訴 3.錄影檔案與本署勘驗紀錄 證明被告歐鴻文對告訴人張○蓮公然侮辱之犯罪事實 
二、所犯法條：核被告張○吉、張○蓮所為，均係犯刑法第277條
    第1項、家庭暴力防治法第2條第2款之家庭暴力之傷害罪嫌
    ；被告歐鴻文係涉犯刑法第309條第1項公然侮辱罪嫌。
三、依刑事訴訟法第251條第1項提起公訴。
　  此　致
臺灣臺北地方法院
中　　華　　民　　國　 110　　年　　6 　　月　　9 　　日
　　　　　　　　　　　　　　　檢　察　官  蕭  惠  菁
本件正本證明與原本無異
中　　華　　民　　國　 110　　年　　7 　　月　　1 　　日
                              書  記  官  吳  旻  軒